【裁判字號】    89,毒抗,1098
【裁判日期】    891129
【裁判案由】    毒品危害防制條例
【裁判全文】
臺灣高等法院刑事裁定                          八十九年度毒抗字第一○九八號
    抗  告  人
    即  被  告  甲○○
右抗告人因違反毒品危害防制條例案件，不服臺灣士林地方法院中華民國八十九年九
月二十三日第一審裁定（八十九年度毒聲字第一八○四號），提起抗告，本院裁定如
左：
    主  文
抗告駁回。
    理  由
一、檢察官聲請意旨略以：被告甲○○前因施用第二級毒品安非他命案件，經強制戒
    治後交付保護管束期滿，由台灣士林地方法院檢察署檢察官於民國（下同）八十
    九年二月三日以八十九年度戒毒偵字第一四號不起訴處分確定。惟查，被告復自
    八十九年四月二十九日凌晨一時十分許，經警採尿往前回溯九十六小時內某時，
    在不詳地點，施用第二級毒品安非他命，為警於八十九年四月二十九日凌晨一時
    十分許，在台北縣中和市○○路○段三一二巷四十五弄二十五號二樓查獲，經採
    集尿液檢驗結果，呈安非他命陽性反應，有台北縣衛生局尿液煙毒檢驗成績書、
    法務部調查局檢驗通知書各乙紙在卷可佐，並有安非他命二包（大包淨重十六公
    克、小包淨重○點一公克）、吸食器二具、安非他命分裝袋四十八個、安非他命
    殘渣袋二個、含安非他命之殘渣之玻璃球一個、塑膠吸管一支、塑膠杓管一支扣
    案可佐，復有不起訴處分書及刑案資料查註紀錄表在卷可參，其於不起訴處分後
    五年內再犯毒品危害防制條例第十條之罪，爰依同條例第二十三條第二項但書規
    定，聲請裁定令被告入戒治處所施以強制戒治。
二、原法院以經核全案卷證，認聲請人之聲請並無不合，爰依毒品危害防制條例第二
    十三條第二項但書裁定甲○○令入戒治處所，施以強制戒治一年。
三、本院審核相關文件，認原裁定並無不當。抗告意旨略以：警察當場查扣之毒品非
    其所有，查獲當時，警察未說明當場人數，伊亦未簽印蓋章，不合毒品危害防制
    條例施行細則第十九條之規定；又尿液採驗時，瓶子未清洗，刑警隊是在採尿後
    二十至三十分才封瓶，疑遭挾恨陷害，為此請求復驗云云。經查，本件抗告人甲
    ○○於八十九年四月二十九日一時十分許，遭台北縣刑警隊於右址當場查獲，當
    時現場計有簡嘉保、黃淑玲、陳冠州、李銘涵、葉千慧、黃博裕、黃韋翔及抗告
    人等八人在場，並經渠等捺印指印簽認於紀錄內，有現場記錄表在卷可稽。至於
    當場查扣之安非他命為何人所有，與施以戒治原因之認定無關連，自無調查必要
    。又抗告人於尿液採驗即須親手持瓶，茍未經清洗，可即反應或拒檢，且採尿液
    後未即封尿液，縱有其事，此或因查獲之人數較多，採尿費時較長，並一齊封瓶
    所致，再衡之警員與抗告人素無隙怨，應無栽贓可能，況抗告人迄未提出遭誣陷
    實證，空言指摘，實難採信，因抗告人之尿液，經兩公家機關檢驗，無錯誤之虞
    ，無重新檢驗之必要。綜合以上，抗告人所辯各節，純屬事後卸責之詞，委無足
    取。是抗告人施用第二級毒品安非他命之行為，仍可認定。本件抗告為無理由，
    應予以駁回。
四、據上論結，應依刑事訴訟法第四百十二條，裁定如主文。
中      華      民      國      八十九    年      十一    月   二十九   日
                            臺灣高等法院刑事第五庭
                                審判長法  官  曾  德  水
                                      法  官  趙  功  恆
                                      法  官  楊  貴  雄
右正本證明與原本無異。
不得抗告。
              書記官  何  瓊  芳
中      華      民      國      八十九    年      十二    月     一   日


司法院資訊處製作；財團法人民間司法改革基金會備份。
